【裁判字號】    97,上易,784
【裁判日期】    970530
【裁判案由】    傷害
【裁判全文】
臺灣高等法院刑事判決                 97年度上易字第784號
上  訴  人  臺灣臺北地方法院檢察署檢察官
上  訴  人
即  被  告  乙○○
選任辯護人  王嘉寧  律師
上列上訴人因被告傷害案件，不服臺灣臺北地方法院96年度易字
第3156號，中華民國97年3月7日第一審判決（起訴案號：臺灣臺
北地方法院檢察署96年度偵續字第748號），提起上訴，本院判
決如下：
    主  文
上訴駁回。
乙○○緩刑參年。
    事實及理由
一、本案經本院審理結果，認第一審以上訴人即被告乙○○犯刑
    法第277條第1項之普通傷害罪，判處拘役參拾日，減為拘役
    拾伍日，並諭知易科罰金折算之標準為1000元折算一日，認
    事用法及量刑均無不當，應予維持，並引用第一審判決書記
    載之事實、證據及理由（如附件）。
二、公訴人依告訴人甲○○具狀請求上訴，略以︰被告乙○○犯
    後飾詞卸責，不思悔悟，惡性非輕，是原審僅判處被告拘役
    參拾日，並減為拘役拾伍日，顯有不當云云。經查：
  (一)證人丙○○○在本院審理中到庭具結證稱：我抬頭看就看到
    告訴人在罵陳員，說她不要臉，他聽市場的人說他與告訴人
    的先生有關係，我認為這種事情不應該這樣亂講，他還繼續
    罵一些不好聽的話，他邊罵邊走等語（見本院民國97年5月8
    日審理筆錄）。而本件被告犯罪之動機係因：被告乙○○於
    民國95年10月29日下午5時許，在臺北市○○區○○街31巷
    22弄25號前之晒穀場上，見甲○○出言責罵其夫陳進興在外
    賭博欠債，言語間影射、辱及乙○○之生母詹陳員與陳進興
    「亂倫」，乙○○因而心生不滿等情，已據原判決認定在卷
    （見原審判決第1頁犯罪事實欄）。則告訴人因言語失檢致
    遭橫禍，尚難推諉其責。
  (二)原法院審酌被告夥同其胞弟對告訴人施暴，危害社會治安及
    告訴人人身安全，犯後復矢口否認犯行，飾詞卸責，不思悔
    悟，態度固屬非佳，惟其係因告訴人出言辱罵其生母亂倫，
    一時激憤失慮，始出手傷害告訴人，尚非無端施暴，且告訴
    人之傷勢尚非至為嚴重等一切情狀，判處拘役參拾日，減為
    拘役拾伍日，並諭知易科罰金折算之標準為1000元折算一日
    。其量刑尚為妥適。
  (三)公訴人之上訴意旨執前詞指摘原審量刑過輕，為無理由，應
    予駁回。
三、被告上訴意旨略以：伊沒有拉告訴人的頭髮，是告訴人罵伊
    母親，他手上拿著壹把割草的刀子，一路走過來一邊走一邊
    罵，他一直罵「阿員，不要臉，跟著我先生亂倫」，伊叫他
    不要這樣亂罵，伊沒有拉他的頭髮，也沒有打他的臉；伊的
    手被他拉走他就咬下去了云云。並聲請詰問證人丙○○○。
    經查：
  (一)證人丙○○○在本院審理中到庭具結證稱：甲○○繼續罵一
    些不好聽的話，他邊罵邊走，33號走到31號到25號，到了25
    號乙○○就走出來說你還說，到了27號，乙○○就從後面要
    摀住他的嘴巴，告訴人就咬他，乙○○大叫說他咬到我，我
    很痛，流血了，詹文松就出來載他大哥去醫院敷藥；... 沒
    有打架的事情；（問：你有無看到告訴人手上有拿東西？）
    告訴人平日有除草，他手上有拿挖土的東西和刀子，我記得
    是至少二樣東西，但是並沒有怎樣云云（見本院97年5月8日
    審理筆錄）。依該證人之證言，得徵本件案發時告訴人並無
    任何攻擊被告之情事。
  (二)手之活動範圍及移動速度，遠超過人之口部，此為週知事實
    。從而，被告果非確係自己不慎將手送入告訴人口中，告訴
    人豈得輕易即咬中被告之手。因之，告訴人指述及相關證人
    供證：被告乙○○以左手拉扯甲○○之頭髮、右手抓住甲○○之臉部搖晃，並毆打甲○○之臉部乙節，尚無違反事理。
  (三)次按刑事訴訟法第196條明確規定：證人已由法官合法訊問
    ，且於訊問時予當事人詰問之機會，其陳述明確別無訊問之
    必要者，不得再行傳喚。查，證人沈麗容在原審已到庭具結
    接受交互詰問，並供證：告訴人的兒子、女兒也躲在37號庭
    院那邊等語（見原審卷第89頁）。被告選任辯護人於本院審
    理中再聲請傳喚證人沈麗容，核與上揭規定有違，自屬不應
    准許。
  (四)被告之上訴意旨否認犯罪，為無理由，亦應駁回。
四、被告前於75年間雖曾因犯毀損罪受有期徒刑以上刑之宣告，
    然執行完畢後，5年以內未曾因故意犯罪受有期徒刑以上刑
    之宣告，有本院被告全國前案紀錄表在卷可稽。又，被告於
    犯罪後迄至本院審理中，雖仍未賠償被害人所受損害；然在
    本案中，被告係因見告訴人甲○○出言責罵其夫陳進興在外
    賭博欠債，言語間影射、辱及被告之生母詹陳員與陳進興「
    亂倫」，心生不滿一時失慮而誤觸刑章；經此論罪科刑當知
    警惕，信無再犯之虞。本院因認被告所處之刑以暫不執行為
    適當，爰依刑法第74條第1項第2款規定併予宣告緩刑三年，
    以啟自新。
四、據上論結，應依刑事訴訟法第373條、第368條，刑法第74條
    第1項第2款，判決如主文。
本案經檢察官張啟彬到庭執行職務。
中    華    民    國    97    年    5     月    30    日
                  刑事第十庭    審判長法  官 楊炳禎
                                      法  官 朱光仁
                                      法  官 陳博志
以上正本證明與原本無異。
不得上訴。
                                      書記官 陳嘉文
中    華    民    國    97    年    6     月    2     日


司法院資訊處製作；財團法人民間司法改革基金會備份。
